【裁判字號】    99,審易,2187
【裁判日期】    990827
【裁判案由】    毒品危害防制條例
【裁判全文】
臺灣高雄地方法院刑事判決            99年度審易字第2187號
公  訴  人  臺灣高雄地方法院檢察署檢察官
被      告  甲○○
上列被告因毒品危害防制條例案件，經檢察官提起公訴（99年度
毒偵字第1975號），嗣因被告就被訴事實為有罪陳述，經本院告
知簡式審判程序意旨並聽取公訴人及被告之意見後，本院合議庭
裁定由受命法官獨任依簡式審判程序審理，判決如下：
    主  文
甲○○施用第二級毒品，累犯，處有期徒刑陸月，如易科罰金，
以新臺幣壹仟元折算壹日。
    事  實
一、甲○○前於民國91年間因施用毒品案件，經法院裁定觀察、
    勒戒後，因認無繼續施用毒品之傾向，於91年3 月4 日執行
    完畢釋放，復於前揭觀察、勒戒執行完畢釋放後5 年內即94
    年間再犯施用毒品案件，為法院判處有期徒刑4 月確定，並
    於94年5 月5 日易科罰金執行完畢。另於97年間因施用毒品
    案件，經法院判處有期徒刑6 月確定，甫於98年7 月9 日執
    行完畢。詎猶未戒絕毒癮，竟基於施用第二級毒品之犯意，
    於99年2 月13日0 時40分許採尿回溯96小時內某時（不含公
    權力拘束時間），在不詳地點，以將甲基安非他命置於玻璃
    球內燒烤後吸食其煙霧之方式，施用第二級毒品甲基安非他
    命1 次。嗣於同年2 月12日23時50分許，在高雄市○○區○
    ○路與林森路口，因形跡可疑為警盤查後，徵得其同意採尿
    送驗，結果呈安非他命及甲基安非他命陽性反應，始悉上情
    。
二、案經高雄市政府警察局保安警察大隊移送臺灣高雄地方法院
    檢察署檢察官偵查後起訴。
    理  由
一、本件被告甲○○所犯毒品危害防制條例第10條第2 項之施用
    第二級毒品罪，為死刑、無期徒刑、最輕本刑為3 年以上有
    期徒刑以外之罪，其於準備程序進行中，就被訴事實為有罪
    之陳述，經本院告知簡式審判程序之旨，並聽取當事人之意
    見後，合議庭認宜進行簡式審判程式，爰依刑事訴訟法第27
    3 條之1 第1 項規定，裁定由受命法官獨任進行簡式審判程
    序，合先敘明。
二、上開事實，業據被告於本院審理中坦承不諱，而其為警查獲
    後所採之尿液，經送檢驗結果，亦呈安非他命、甲基安非他
    命陽性反應，有高雄市立凱旋醫院濫用藥物尿液檢驗報告及
    保安警察大隊刑案移送專責組偵辦毒品危害防制條例嫌疑人
    尿液採證代碼對照表各1 紙附卷可稽，足認被告之自白與事
    實相符，洵堪採為論罪科刑之依據，故本案事證明確，被告
    犯行堪以認定，應予依法論科。
三、按犯毒品危害防制條例第10條之罪，經觀察、勒戒後，認無
    繼續施用毒品之傾向，應即釋放，並為不起訴處分；認有繼
    續施用毒品之傾向者，應由檢察官聲請法院裁定令入戒治處
    所施以強制戒治，至無繼續戒治之必要，強制戒治期滿，應
    即釋放，由檢察官為不起訴處分。經觀察勒戒、強制戒治執
    行完畢釋放後，5 年內再犯第10條之罪，依93年1 月9 日修
    正施行之毒品危害防制條例第23條第2 項規定意旨，應由檢
    察官偵查起訴。又依修正後之規定，僅限於「初犯」及「5
    年後再犯」二種情形，始應先經觀察、勒戒或強制戒治程序
    。倘被告於5 年內已再犯，經依法追訴處罰，縱其第3 次（
    或第3 次以上）再度施用毒品之時間，在初犯經觀察、勒戒
    或強制戒治執行完畢釋放5 年以後，已不合於「5 年後再犯
    」之規定，且因已於「5 年內再犯」，顯見其再犯率甚高，
    原實施觀察、勒戒或強制戒治，已無法收其實效，即應依該
    條例第10條處罰（最高法院97年度第5 次刑事庭會議決議參
    照）。查被告甲○○前因施用毒品案件，經法院裁定觀察、
    勒戒後，因認無繼續施用毒品之傾向，於91年3 月4 日執行
    完畢釋放，復於前揭觀察、勒戒執行完畢釋放後5 年內即94
    年間再犯施用毒品案件，為法院判處有期徒刑4 月確定，並
    易科罰金執行完畢等情，有臺灣高等法院被告前案紀錄表存
    卷可查，是被告於初犯經觀察、勒戒執行完畢釋放後，5 年
    內已再犯毒品危害防制條例第10條之罪，揆諸前開說明，本
    案自應依法追訴處罰。
四、核被告所為，係犯毒品危害防制條例第10條第2 項施用第二
    級毒品罪。其施用第二級毒品前後持有該毒品之低度行為，
    為施用之高度行為所吸收，不另論罪。又被告有如上所載之
    犯罪科刑及執行情形，見臺灣高等法院被告前案紀錄表自明
    ，其於受有期徒刑執行完畢後，5 年內故意再犯本件有期徒
    刑以上之罪，為累犯，應依刑法第47條第1 項規定，加重其
    刑。爰審酌被告歷經觀察、勒戒，及本院以其犯施用第二級
    毒品罪，而先後判處有期徒刑4 月、4 月、6 月、6 月、6
    月、6 月、6 月、6 月、6 月確定，此見前揭臺灣高等法院
    被告前案紀錄表自明，猶未能戒絕毒癮，無視國家刑罰而再
    犯本案，惡性非輕，惟念施用毒品乃自戕行為，對社會造成
    之危害尚非直接鉅大，且坦承犯行等一切情狀，量處如主文
    所示之刑，並諭知易科罰金之折算標準。
據上論斷，應依刑事訴訟法第273 條之1 第1 項、第284 條之1
、第299 條第1 項前段，毒品危害防制條例第10條第2 項、刑法
第11條前段、第47條第1 項、第41條第1 項前段，判決如主文。
本案經檢察官顏漢文到庭執行職務。
中    華    民    國    99    年    8     月    27    日
                  刑事第三庭    法  官  陳筱雯
以上正本證明與原本無異。
如不服本判決應於收受送達後10日內向本院提出上訴書狀，並應
敘述具體理由；如未敘述上訴理由者，應於上訴期間屆滿後20日
內向本院補提理由書（均須按他造當事人之人數附繕本）「切勿
逕送上級法院」。
中    華    民    國    99    年    8     月    27    日
                                書記官  戴金龍
附錄本案論罪科刑法條：
毒品危害防制條例第10條第2 項
施用第二級毒品者，處 3 年以下有期徒刑。

司法院資訊處製作；財團法人民間司法改革基金會備份。
